【裁判字號】    92,上訴,137
【裁判日期】    920318
【裁判案由】    違反槍砲彈藥刀械管制條例
【裁判全文】
臺灣高等法院刑事判決                            九十二年度上訴字第一三七號
    上  訴  人  臺灣板橋地方法院檢察署檢察官
    被      告  甲○○
右上訴人因被告違反槍砲彈藥刀械管制條例案件，不服臺灣板橋地方法院九十一年度
訴字第一六二六號，中華民國九十一年十月二十五日第一審判決（起訴案號：臺灣板
橋地方法院檢察署九十一年度偵字第四四二一號）提起上訴，本院判決如左：
    主  文
原判決關於甲○○部分撤銷，發回臺灣板橋地方法院。
    理  由
一、公訴意旨略以：被告甲○○於民國九十一年一月十四日早上某時許，在臺北市萬
    華區環南市場內，拾獲具殺傷力之仿BERETTA 廠半自動手槍製造之改造手槍一支
    、子彈二顆，未經許可無故持有之，因認被告涉有違反槍砲彈藥刀械管制條例第
    十一條第四項之持有槍砲及同條例第十二條第四項之未經許可持有子彈罪嫌等語
    。
二、本件原判決諭知被告甲○○部分管轄錯誤，移送於臺灣臺北地方法院。其理由，
    係以：被告甲○○戶籍地設於彰化縣彰化市○○路○段八七巷十九號，有個人基
    本資料查詢結果乙紙在卷可稽，而其居所地在於台北市○○○路○段二七號之事
    實，亦據其於本院審理中陳述明確，則被告並未在本院管轄區域設有住居所，亦
    非其所在地。而其無故持有前開可發射金屬或子彈具有殺傷力之槍砲及子彈之行
    為地，均在臺北市萬華區環南市場內，亦即其犯罪地係在台北市，亦非在本院管
    轄區域。綜上所述，被告之住所、居所、所在地及犯罪地均非在本院管轄區域，
    又查無刑事訴訟法第七條所示相牽連案件之情形。檢察官逕向本院起訴，揆諸上
    開說明，自有未合，爰諭知管轄錯誤之判決並移送於被告居所地、犯罪地法院即
    臺灣臺北地方法院等語，固非無見。
三、惟按數人同時在同一處所各別犯罪，為相牽案件，得合併由其中一法院管轄，刑
    事訴訟法第六條第一項、第七條第一款分別定有明文。本件被告甲○○戶籍地固
    設於彰化縣彰化市○○路○段八十七巷十九號，現居住在臺北市○○○路○段二
    十七號，犯罪地即無故持有系爭手槍及子彈之行為地在臺北市萬華區環南市場內
    ，雖從其住、居所及犯罪地之土地管轄而言，原審臺灣板橋地方法院似乎無管轄
    權，然查本件檢察官係起訴被告甲○○及蔡和益二人，起訴之犯罪事實則為：「
    被告甲○○於九十一年一月十四日早上某時許，在臺北市萬華區環南市場內，拾
    獲具殺傷力之仿ＢＥＲＥＴＴＡ廠半自動手槍製造之金屬玩具手槍槍身、土造金
    屬滑套及槍管組合而成之改造手槍一支、子彈二顆，未經許可無故持有之，並於
    同日下午四時許，在上開環南市場內持以交付予蔡和益藏放，蔡和益即將前開手
    槍、子彈藏放於自己身上，而未經許可無故持有之。嗣蔡和益攜帶右揭手槍、子
    彈與不知情之友人施智仁、胡俊璿、康英傑等人前往臺北縣泰山鄉喝酒後，於九
    十一年一月十五日三時二十分許，在臺北縣新莊市○○路與中山路口，搭乘計程
    車回臺北市途程中，在行經臺北縣新莊市○○路時，因遇警臨檢，蔡和益即將上
    揭手槍、子彈丟棄在計程車上，嗣經計程車司機發現車內遺留上開手槍、子彈，
    即報警處理，始循線查知上情」等語。依此，被告蔡和益為警查獲時其寄藏槍彈
    繼續持有之犯罪地係在台北縣新莊市○○路，因寄藏槍彈罪為繼續犯，於其終止
    寄藏之前，犯罪行為仍在繼續實施之中（最高法院九十年度台上字第一六五九號
    判決參照）。故該查獲地亦係犯罪地，則台灣板橋地方法院對於蔡和益自有管轄
    權（原審亦認蔡和益部分有管轄權而為判決）。至於被告甲○○部分，其所犯無
    故持有系爭手槍及子彈之行為，其性質亦為繼續犯，即一經持有其犯罪即告成立
    ，其嗣後之繼續持有，乃犯罪行為之繼續，而非犯罪狀態之繼續（最高法院八十
    九年度台上字第二八七號、九十一年度台上字第八二○號判決參照）。則被告甲
    ○○於九十一年一月十四日早上某時許，在臺北市萬華區環南市場內，拾獲系爭
    具殺傷力之仿ＢＥＲＥＴＴＡ廠半自動手槍製造之金屬玩具手槍槍身、土造金屬
    滑套及槍管組合而成之改造手槍一支、子彈二顆，未經許可無故持有之，並於同
    日下午四時許，在上開環南市場內持以交付予蔡和益藏放，就此項犯罪事實而言
    ，被告甲○○與同案被告蔡和益乃係同時、在同一處所（即環南市場）、各別觸
    犯槍砲彈藥刀械管制條例第十一條第四項之持有槍砲罪嫌、同條例第十二條第四
    項之未經許可持有子彈罪嫌及槍砲彈藥刀械管制條例第十一條第四項之寄藏槍砲
    罪嫌、同條例第十二條第四項之未經許可寄藏子彈罪嫌，臺灣板橋地方法院就同
    案被告蔡和益部分既有管轄權，依前揭牽連管轄之說明，同法院就被告甲○○部
    分，當然亦有管轄權，原審未察無故持有系爭手槍及子彈之繼續犯性質，即將被
    告甲○○認定無刑事訴訟法第七條之適用，尚有未洽，公訴人提起上訴亦指摘及
    此，應認其上訴有理由，爰不經言詞辯論，由本院將原判決關於甲○○部分撤銷
    ，並發回原審法院更為適當之判決。
據上論斷，應依刑事訴訟法第三百六十九條第一項、第三百七十二條，判決如主文。
中      華      民      國    九十二    年      三      月     十八     日
                              臺灣高等法院刑事第十七庭
                                  審判長法  官  陳  正  雄
                                        法  官  許  宗  和
                                        法  官  許  錦  印
右正本證明與原本無異。
如不服本判決應於收受送達後十日內向本院提出上訴書狀，其未敘述上訴之理由者並
得於提起上訴後十日內向本院補提理由書（均須按他造當事人之人數附繕本）。
                                        書記官  楊  妙  恩
中      華      民      國    九十二    年      三      月      十九    日


司法院資訊處製作；財團法人民間司法改革基金會備份。
